臺灣高雄地方法院刑事裁定　　　　　　　　　　　　九十一年度交聲字第二四六號
　　原處分機關　高雄市交通事件裁決所
　　異　議　人　乙○○
右列受處分人因違反道路交通管理處罰條例案件，對於高雄市交通事件裁決所九十一
年四月四日所為之處分（高市交裁字第裁三二－Ｎ00000000號），聲明異議
，本院裁定如左：
    主  文
異議駁回。
    理  由
一、本件異議意旨略以：異議人乙○○並無於民國九十一年二月八日二十二時四十三
    分許，駕駛車牌號碼ＹＧ─０九二七號自用小客車，闖越高雄縣鳳山市○○路、
    明昌街口紅燈之情事，且其係由高雄縣鳳山市○○路右轉鳳松路，依地圖絕不可
    能闖紅燈直行，又被舉發當時，距農曆除夕僅四天，路上人車眾多，異議人沒有
    闖紅燈之必要，再者，異議人是經員警攔下受檢，員警何須逕行舉發。惟原處分
    機關竟認異議人闖紅燈，顯有不當，應予撤銷云云。
二、按汽車駕駛人行經有燈光號誌管制之交岔路口闖紅燈者，處新臺幣一千八百元以
    上五千四百元以下罰鍰，道路交通管理處罰條例第五十三條定有明文。經查，異
    議人固否認有本件違規行為，惟經證人即舉發本件之高雄縣警察局鳳山分局文山
    派出所員警甲○○於九十一年五月十七日本院調查時到庭證稱：「當天伊開巡邏
    車，車上有同事及二位支援的民力。當時巡邏車是在經武路的巷子，後看到異議
    人由經武路右轉鳳仁路，剛好是在伊巡邏路線上，所以伊就跟在異議人的車後面
    ，之後異議人再右轉民興路（距離鳳松路只有二、三間房子），又左轉鳳松路，
    在鳳松路、明昌街口闖紅燈，伊就在鳳松、和平路口（已過明昌街口）將異議人
    攔下。攔下後，伊向異議人說在鳳松路、明昌街有闖紅燈，他手上拿了一疊證件
    及名片，但並沒有拿給伊看，伊向他說，如果不拿出證件，就要逕行舉發，後來
    因他沒有拿出證件，所以無法當場舉發，處理過程很短。伊從異議人手上拿的駕
    照有瞄到寫正忠街，後來查車籍資料相符，確定是異議人闖紅燈沒有錯」等語明
    確，且異議人亦不否認證人甲○○所證述之路線正確，並因與員警就違規事項有
    所爭執，乃不出示證件，則以證人甲○○與異議人素不相識，自無誣指異議人之
    理由及必要，及異議人前開所不否認之事項等情，應認證人甲○○之證述可信，
    異議人前開主張均屬卸責之詞，不足採信。至於異議人另辯稱：「可能是因當天
    伊的車有超越巡邏車，員警不滿才舉發伊」云云，既無事證可佐，自屬異議人個
    人之猜測，難為異議人有利之認定。是異議人違反道路交通管理處罰條例第五十
    三條（處分機關贅引第一項）行經有燈光號誌管制之交岔路口闖紅燈之規定，原
    處分機關據以援引前開規定，裁處如原裁決書所示，核無不當，本件異議為無理
    由，應予駁回。
三、據上論斷，應依道路交通案件處理辦法第十九條，裁定如主文。
中      華      民      國    九十一    年      六      月    二十八    日
                                臺灣高雄地方法院交通法庭
                                    法  官  曾  逸  誠
右正本證明與原本無異。
如不服本裁定，應於裁定送達後五日內，向本院提出抗告狀。
                                    書記官  張  金  蘭
中    華    民    國      九十一      年      七      月      一      日
